# 关于吸收合并母公司

提问人：ying0518 时间：2011-11-14 17:04:15
A公司由自然人甲、乙（甲持股70%，乙持股30%）共同出资组建的的有限责任公司，持有B公司60%股权，甲同时持有B公司30%的股权，目前，B公司打算采取换股合并的方式吸收合并A公司，构成同一控制下的合并，A公司股东持有的股权以 1 比 1 的比例（假设A公司评估后每股净资产和B公司评估后每股净资产一致）换取B公司的股权，合并后甲为A公司控股股东。 请问，合并日之前的报表中，乙持有的A公司股权如何在B公司列报？是否应确认为少数股东权益？

回答人：chenyiwei
回复 ying0518 的帖子
可以这样理解。合并日之前，不属于本次重组范围（尤其是由最终控制方控制范围外的企业或个人持有）的被合并方股权，在合并方的利润表上，应列报为少数股东权益。
参阅：《计学撮要》第 327 ～ 330 页。